it: Profilo di visualizzazione del pad: Color; Monocromatico; Altro
sl-SI: Profil zaslona ploščice: Barvno; Enobarvno; Drugo
ro-RO: Profilul pentru afișajul padului de semnătură electronică: Color; Monocrom; Altele
fr: Profil d’affichage du bloc-notes: Couleur; Monochrome; Autre
ja: パッドディスプレイのプロファイル: 色; モノクロ; その他
pt-PT: Perfil de visualização de tapete: Cor; Monocromático; Outro
sv: Visningsprofil för block: Färg; Svartvit; Övrigt
da: Paddisplayprofil: Farve; Monokrom; Andet
hu: Aláírópad kijelzője: Szín; Monokróm; Egyéb
bg-BG: Профил на дисплея на подложката: Цвят; Монохромен; Други
hr-HR: Profil prikaza potpisnog jastučića: Boja; Jednobojno; Ostalo
ru: Профиль дисплея идентификатора подписи: Цветной; Монохромный; Другой
lt-LT: Parašo planšetės ekrano profilis: Spalvotas; Vienspalvis; Kita
en: Pad display profile: Color; Monochrome; Other
pl: Profil wyświetlacza podkładki: Kolor; Monochromatyczne; Inne
nb: Padvisningsprofil: Farge; Monokrom; Annet
sk-SK: Profil zobrazenia podložky: Farba; Monochromatický; Iné
nl: Padschermprofiel: Kleur; Monochroom; Andere
es: Perfil de visualización del pad: Color; Monocromo; Otros
cs: Profil zobrazení: Barva; Černobílý; Jiné
el: Προφίλ εμφάνισης ταμπλέτας ψηφιοποίησης υπογραφής: Χρώμα; Μονόχρωμη; Άλλο
ko: 패드 디스플레이 프로필: 색상; 모노크롬; 기타
pt-BR: Perfil de exibição do bloco: Cor; Monocromático; Outro
vi: Hồ sơ hiển thị đệm: Màu; Đơn sắc; Khác
de: Pad-Anzeigeprofil: Farbe; Monochrom; Sonstiges
zh-TW: 襯墊顯示輪廓: 顏色; 單色; 其他
fi: Padin näyttöprofiili: Väri; Mustavalkoinen; Muu
th: โปรไฟล์จอแสดงผลแพด: สี; ขาวดำ; อื่นๆ
tr: Ped ekran profili: Renk; Tek renkli; Diğer
zh-CN: 平板显示器型材: 颜色; 单色; 其他